# GP 的会计核算问题

提问人：liujing_619619 时间：2021-04-01 13:33:04
请教陈老师：
背景：客户为 2019 年下半年成立的基金管理有限公司A，但目前尚未取得基金管理人资格。 2020 年初作为GP投资一家有限合伙私募基金B，出资比例1%，A对B的债务承担无限连带责任。基金可分配资金的分配原则为“先回本后分利”,基金投资期内取得的基金净利润以及回收期内获得的每一笔可分配资金应按照如下顺序进行分配:先按出资比例分配给全体合伙人至收回投资成本、如有余额再按出资比例分配给全体合伙人至收回其实缴出资额对应的计算期间内按照业绩比较基准计算回报；如有余额,向社会出资人和普通合伙人分配,直至各社会出资人和普通合伙人累计收回其实缴出资额所对应的在计算期间按照8%/年计算金额；如有余额,该余额的百分之八十(800/0)分配给社会出资人,该余额的百分之二十(20.%)分配给基金管理。
普通合伙人的权利：
(1)根据本协议和《委托管理协议》主持基金的经营管理工作(包括但不限于代表合伙企业进行股权投资;处理有关本基金的诉讼、仲裁或其他争议、纠纷;保管本基金所有经营档案与账簿,决定本基金所采用的会计方法和准则;代表本基金办理银行账户、证券账户等相关金融投资运营中的手续等),并对外代表本基金;
(2)拟定基金的基本管理制度和具体规章制度;
(3)依法召集、主持、参加合伙人大会和其他合伙人会议,并行使相应的表决权;
(4)按约定的议事规则根据投资决策委员会做出的投资和退出
(5)按照本协议约定参与合伙利益的分配;
(6)企业清算时,按本协议约定参与企业剩余财产的分配;
(7)聘任或解聘为行使本基金的委托管理权而进行的项目投资
或项目退出所必需的会计师事务所、律师事务所,评估机构、投资顾
(5)按照本协议约定参与合伙利益的分配;
(6)企业清算时,按本协议约定参与企业剩余财产的分配;
(7)聘任或解聘为行使本基金的委托管理权而进行的项目投资或项目退出所必需的会计师事务所、律师事务所,评估机构、投资顾问等中介机构(8)法律、法规及本协议规定的其他权利
2.普通合伙人的义务
(1)按照本协议约定勤勉尽职,维护合伙财产的统一性、完整性、安全性和保值增值
(2)定期向有限合伙人报告合伙事务的执行情况及本基金的经营和财务状况
(3)不得以其在本基金中的财产份额出质;不得以本合伙企业沈阳经济区一期产业投资基金合伙企业(有限合伙)之合伙协议的名义或以本合伙企业的财产对外(包括其他合伙人)举债及对外担保;
(4)未经全体合伙人一致同意,普通合伙人不得与本基金进行交易;
(5)对本基金的债务承担无限连带责任;
(6)当本基金届满产生亏损时,按本协议第二十条的约定,首先以自身出资额充抵亏损;......
由于A公司无基金管理人资格，经全体股东共同签署《委托管理协议》，将B基金的日常经营及投资活动委托给C公司，C公司的管理职责包括：投资决策、资金收付、投资项目管理、投资退出、管理报告等。C公司在其董事会下设置投资决策委员会，投资决策委员会是形成投资决策的审议机构。投资决策委员会经过乙方法定权力机构授权,按照基金合伙协议和本协议约定的权限和方式对甲方有关投资项目、被投资企业的经营管理和投资回收交易进行审议,对运用甲方资产进行的投资、收购、出售、转让等事项做出决定；投资决策委员会由 5 名委员组成,委员由基金管理人决定。
投资决策委员会设主任一名,由基金管理人委派代表出任。
问题：按照以上背景所述，（ 1 ）A公司对于B基金是否形成控制、或重大影响？（ 2 ）A公司尚未执行新金融工具准则，是否有相关规定要求基金管理公司必须执行新金融工具准则？（ 3 ）在原金融工具准则下A公司目前将B基金分类至可供出售金融资产并按成本法计量是否妥当？（ 4 ）如不妥应如何分类，如何计量？谢谢！

回答人：chenyiwei
1 、A属于代理人，对其所管理的基金不具有控制权。但一般可以认为具有重大影响（但如果该基金的投资方向已经事先确定，单纯将基金作为投融资通道的，则不具备重大影响）。
2 、基金管理公司没有规定必须早于一般非上市公司执行新金融工具准则。
3 、如果无重大影响的，可以作为可供出售金融资产；反之应列报为“其他非流动资产”并按权益法核算。